【裁判字號】    97,審易,357
【裁判日期】    970530
【裁判案由】    竊盜
【裁判全文】
臺灣高雄地方法院刑事判決             97年度審易字第357號
公  訴  人  臺灣高雄地方法院檢察署檢察官
被      告  丙○○
                    （另案於台灣高雄看守所羈押中）
上列被告因竊盜案件，經檢察官提起公訴（97年度偵字第7150號
），嗣因被告於準備程序進行中就被訴事實為有罪陳述，經告知
簡式審判程序要旨並聽取當事人意見後，裁定進行簡式審判程序
並判決如下：
    主  文
丙○○竊盜，累犯，處拘役肆拾日，如易科罰金，以新台幣壹仟
元折算壹日；又攜帶兇器竊盜，累犯，處有期徒刑柒月，扣案油
壓剪壹支沒收。
    事  實
一、丙○○前因施用毒品案件，經本院94年度簡字第3195號判決
    判處有期徒刑6 月確定，於民國95年4 月20日縮刑期滿執行
    完畢。詎其猶不知悛悔，竟意圖為自己不法之所有，於97年
    3 月1 日14時50分許，在設於高雄縣大寮鄉○○路58號「太
    子鑾宮」廁所內，以徒手方式竊取該廟宇所有之自動芳香劑
    1 瓶既遂。其後另意圖為自己不法之所有，於同日15時許，
    攜帶客觀上足對人之生命、身體、安全構成威脅，可作為兇
    器使用之油壓剪1 支，前往位於高雄縣大寮鄉○○路43之1
    號庭院內，逕以該油壓剪剪斷電線之方式，竊取乙○○所有
    自用小貨車上電瓶1 只得手既遂。嗣因乙○○即時發現上情
    報警將丙○○當場逮獲，進而查悉上情，另扣得其所有前開
    油壓剪1 支。
二、案經高雄縣政府警察局林園分局報請台灣高雄地方法院檢察
    署檢察官偵查起訴。
    理  由
一、本件被告丙○○所犯係刑法第320 條第1 項普通竊盜罪及同
    法第321 條第1 項第3 款加重竊盜既遂罪，其法定刑俱為死
    刑、無期徒刑、最輕本刑為3 年以上有期徒刑以外之罪，於
    準備程序進行中被告就被訴事實為有罪陳述，由法官告知簡
    式審判程序要旨並聽取其與公訴人之意見，經被告同意適用
    簡式審判程序後，本院亦認無不得或不宜改依簡式審判程序
    進行之處，爰依刑事訴訟法第273 條之1 第1 項、第284 條
    之1 規定裁定由進行簡式審判程序，合先敘明。
二、前揭犯罪事實，業經證人甲○○○、乙○○2 人於警詢中指
    證綦詳，並有照片4 幀暨贓物認領保管單2 紙在卷可稽，復
    據被告於本院審理中坦認上情不諱，足徵被告之自白核與事
    實相符，堪予採信。按刑法第321 條第1 項第3 款攜帶兇器
    加重竊盜罪，係以行為人攜帶兇器為其加重條件，此所謂兇
    器，其種類並無限制，凡客觀上足對人之生命、身體、安全
    構成威脅，具有危險性之兇器均屬之；且祇須行竊時攜帶此
    種具有危險性之兇器為已足，並不以攜帶之初即有行兇之意
    圖為必要。本件茲據被告自承在案發時所使用油壓剪為鐵製
    且長約33公分等語屬實，並有前開卷附照片可證，是若用以
    攻擊人體，勢將造成人身傷害，綜此足認被告所持油壓剪客
    觀上可對人之生命、身體、安全構成威脅，具有危險性，要
    屬刑法第321 條第1 項第3 款所定兇器無訛。揆諸前揭說明
    ，被告攜帶客觀上可為兇器之油壓剪而著手實施上開竊取電
    瓶之舉，就此部分自應該當刑法攜帶兇器加重竊盜罪之構成
    要件甚明。職是，本件事證明確，被告犯行洵堪認定，均應
    依法論科。
三、核被告丙○○所為，各係犯刑法第320 條第1 項普通竊盜既
    遂罪、及同法第321 條第1 項第3 款加重竊盜既遂罪。被告
    先後2 次普通竊盜既遂及加重竊盜既遂犯行，犯意個別、行
    為互殊，應予分論併罰。又被告前因施用毒品案件，經本院
    94年度簡字第3195號判決判處有期徒刑6 月確定，於95年4
    月20日縮刑期滿執行完畢一節，業如前述，並有台灣高等法
    院被告前案紀錄表1 件附卷足憑，是其前受有期徒刑執行完
    畢後、5 年內故意再犯有期徒刑以上之本罪，應論以累犯並
    加重其刑。本院審酌被告僅為貪圖小利，任意竊取他人財物
    ，惟念其所竊物品價值非鉅，並兼衡其品行、生活狀況及智
    識程度，與事後尚知坦承犯行、態度良好等一切情狀，分別
    量處如主文所示之刑，並就宣告拘役部分同時諭知易科罰金
    折算標準，以資懲儆。此外，扣案油壓剪1 支係被告所有且
    供其竊取電瓶犯罪所用之物，爰依刑法第38條第1 項第2 款
    規定併予宣告沒收，附此敘明。
據上論斷，應依刑事訴訟法第273 條之1 第1 項、第299 條第1
項前段，刑法第320 條第1 項、第321 條第1 項第3 款、第47條
第1 項、第51條第10款、第41條第1 項前段、第38條第1 項第2
款，刑法施行法第1 條之1 ，判決如主文。
中    華    民    國    97    年    5     月    30    日
                  刑事第七庭  法  官 陳明呈
以上正本證明與原本無異。
如不服本判決應於收受本判決後10日內向本院提出上訴書狀，並
應敘述具體理由，如未敘述上訴理由者，應於上訴期間屆滿後20
日內補提理由書狀於本院（均須按他造當事人之人數附繕本）「
切勿逕送上級法院」。
中    華    民    國    97    年    6     月    2     日
                              書記官 林明忠
附錄本判決論罪科刑之法條：
中華民國刑法第320條(普通竊盜罪、竊佔罪)
意圖為自己或第三人不法之所有，而竊取他人之動產者，為竊盜
罪，處 5 年以下有期徒刑、拘役或 500 元以下罰金。
意圖為自己或第三人不法之利益，而竊佔他人之不動產者，依前
項之規定處斷。
前二項之未遂犯罰之。
中華民國刑法第321條
犯竊盜罪而有左列情形之一者，處6 月以上、5 年以下有期徒刑
：
  一、於夜間侵入住宅或有人居住之建築物、船艦或隱匿其內而
      犯之者。
  二、毀越門扇、牆垣或其他安全設備而犯之者。
  三、攜帶兇器而犯之者。
  四、結夥三人以上而犯之者。
  五、乘火災、水災或其他災害之際而犯之者。
  六、在車站或埠頭而犯之者。
前項之未遂犯罰之。


司法院資訊處製作；財團法人民間司法改革基金會備份。
